Inventaris van het archief van ir. F.A.W. Meineken [levensjaren 1899-1986], 1921-1946
Nationaal Archief, Den Haag
Collectie 472 Meineken
Meineken
1921-1946
C22153
0.20 meter; 11 inventarisnummers.
Normale geschreven. getypte en gedrukte documenten, geen bijzondere handschriften, en foto's.
Nationaal Archief, Den Haag
Meineken, F.A.W.
Het archief van ir. F.A.W. Meineken bestaat uit stukken en foto's van voornamelijk bagger- en havenwerkzaamheden in o.a. Rotterdam en Belawan, de bouw van een brug, en foto's van een overstroming in Kendal en schepen van de Nederlandse scheepvaartlijnen op Nederlands-Indië.
Archiefvorming
Geschiedenis van het archiefbeheer
De verwerving van het archief
Het archief is door schenking verworven.
2.21
Aanwijzingen voor de gebruiker
Openbaarheidsbeperkingen
Volledig openbaar.
Materiële beperkingen
Aanvraaginstructie
Openbare archiefstukken kunnen online worden aangevraagd en gereserveerd. U kunt dit ook via de terminals in de studiezaal van het Nationaal Archief doen. Om te kunnen reserveren dient u de volgende stappen te volgen:
U maakt een profiel aan op www.gahetna.nl, en logt vervolgens in
Via de archiefinventaris (alleen de beschrijvingen met rode nummers) selecteert u het gewenste archiefstuk door op de knop 'Reserveren' te klikken
In het volgende scherm geeft u aan op welke dag u het archiefstuk wilt inzien
Indien u zich bevindt in de studiezaal en een tafelnummer heeft ontvangen kunt u dit nummer vermelden. Als u geen tafelnummer heeft kunt u tafelnummer 777 laten staan
Vervolgens bevestigt u uw reservering door deze te versturen.
Verwant materiaal
Beschikbaarheid van kopieën
Beschrijving van de series en archiefbestanddelen
- Fotoalbum, met afbeeldingen van havenwerken in Rotterdam, Semarang en Belawan, alsmede van schepen van Nederlandse scheepvaartlijnen op Nederlandsch-Indië., 1921-1935 en z.j.; 1
- Rapport van Meineken over de te verrichten werkzaamheden aan de haven van Semarang, met beschrijving door Maclaine, Watson & Co. en foto's., 1923 en z.j.; 2
- Schoolschriften, houdende aantekeningen ten behoeve van zijn werkzaamheden aan de havenbouw, met concepten en afschriften van zijn briefwisseling., 1923-1946; 3
- Foto's van een overstroming in Kendal, een baggermachine en de overdracht van een loods in Tandjong Priok., 1925-1940; 4
- Ingekomen circulaires van de Vereeniging van Waterstaatsingenieurs in Nederlansch-Indië., 1937-1940; 5
- Officiële bescheiden betreffende zijn werkzaamheden aan gebouwen voor de haven van Tandjong Priok., 1941; 6
  De stukken zijn ernstig door vocht aangetast.
- Album met oude foto's betreffende de bouw van een brug., Z.j.; 7
- Foto's van bagger- en havenwerkzaamheden en van activiteiten van personeelsleden., Z.j.; 8-9
  - Bestanddeel 1, 8
  - Bestanddeel 2, 9
- Negatieven van foto's van bagger- en havenwerkzaamheden en van het Indisch landschap., Z.j.; 10-11
  - Bestanddeel 1, 10
  - Bestanddeel 2, 11